【裁判字號】    97,易,4258
【裁判日期】    971110
【裁判案由】    家庭暴力防治法
【裁判全文】
臺灣臺中地方法院刑事判決              97年度易字第4258號
公  訴  人  臺灣臺中地方法院檢察署檢察官
被      告  乙○○
                    （現羈押於臺灣臺中看守所）
上列被告因家庭暴力防治法案件，經檢察官提起公訴（97年度偵
字第23525號），本院判決如下：
    主  文
乙○○違反法院依家庭暴力防治法第十四條第一項所為禁止實施
家庭暴力、騷擾之民事通常保護令裁定，累犯，處有期徒刑陸月
，如易科罰金，以新臺幣壹仟元折算壹日。
    事  實
一、乙○○於民國93年間，因違反家庭暴力防治法案件，經法院
    判處拘役50日確定，因竊盜、毒品危害防制條例案件，經法
    院分別判處有期徒刑3月、8月確定，定應執行有期徒刑10月
    ，又因違反家庭暴力防治法案件，經法院判處有期徒刑3月
    確定，經接續執行，於94年12月15日縮刑期滿執行完畢，復
    於96年間因違反家庭暴力防治法案件，經法院分別判處有期
    徒刑4月、8月、4月確定，另因違反毒品危害防制條例案件
    ，經同院判處有期徒刑10月確定，該4罪嗣經同院依中華民
    國96年罪犯減刑條例規定分別減為有期徒刑2月、4月、2月
    、5月，並定應執行有期徒刑11月，甫於97年2月29日執行完
    畢。詎乙○○猶不知悔改，其係甲○○之子，2人間具有家
    庭暴力防治法第3條第3款所定之家庭成員關係。乙○○前因
    實施家庭暴力於97年9月15日，經本院依家庭暴力防治法第
    14條第1項第2款規定，以97年度家護字第1170號民事通常保
    護令裁定，令其不得對甲○○為騷擾行為，該保護令並自97
    年9月15日起生效。詎乙○○竟於97年10月6日17時20分許，
    在位於臺中縣大甲鎮○○路36之1號住處，以「幹妳娘七八
    」等言詞辱罵而騷擾甲○○，而違反前揭保護令之裁定。
二、案經臺中縣警察局大甲分局報告臺灣臺中地方法院檢察署檢
    察官偵查起訴。
    理  由
壹、程序部分：
一、按除簡式審判程序、簡易程序及第376條第1款、第2款所列
    之罪之案件外，第一審應行合議審判，刑事訴訟法第284條
    之1定有明文；次按最重本刑為3年以下有期徒刑、拘役或專
    科罰金之罪，亦為刑事訴訟法第376條第1款所明定。
二、查本件被告涉違反家庭暴力防治法第61條第2款之違反保護
    令罪，其最重本刑為3年以下有期徒刑，依上開規定，自毋
    庸行合議審判，合先敘明。
貳、實體部分：
一、證據能力部分：
    現行刑事訴訟法為保障被告之反對詰問權，排除具有虛偽危
    險性之傳聞證據，以求實體真實之發見，於該法第159條第1
    項明定被告以外之人於審判外之言詞或書面陳述，除法律有
    規定者外，不得作為證據。本件檢察官、被告於本院審理程
    序中，並未就本案卷內證據資料之證據能力提出爭執，且迄
    於言詞辯論終結前，均未主張有刑事訴訟法第159條第1項不
    得為證據之情形，應認均已同意本案卷內之證據資料均得作
    為本案證據，且經本院審酌後，認無不適當之情形，是本案
    卷內之證據均有證據能力，合先敘明。
二、認定犯罪事實所根據的證據及理由：
  (一)被告乙○○於本院審理中坦白承認確有於上開時、地，以言
    詞辱罵被害人即其父親甲○○之事實，核與被害甲○○於警
    詢中陳述情節相符，被告自白與事實相符，應堪採信。
  (二)被告前因實施家庭暴力經被害人向法院聲請核發通常保護令
    ，自97年9月15日起生效，該裁定並經被告收受等情，有本
    院97年度家護字第1170號保護令影本、臺中縣警察局大甲分
    局保護令執行紀錄表各1份附卷可稽。
  (三)本件事證明確，被告犯行洵堪認定。
三、論罪科刑的理由：
  (一)核被告所為，係犯家庭暴力防治法第61條第2款之違反保護
    令罪。
  (二)被告前曾受實欄所載之有期徒刑之宣告，並經執行完畢，於
    5年以內再故意犯本件有期徒刑以上之罪，依刑法第47條第1
    項規定，為累犯，依法應加重其刑。
  (三)爰審酌被告犯罪之動機、目的、手段、於本案前亦曾多次對
    其父親甲○○辱罵等行為而違反上開民事通常保護令，顯見
    被告無視於保護令之存在，其對於其家人之生活安寧與安全
    構成嚴重威脅，惟本次僅以言詞方式為之，情節尚輕、及其
    犯罪後坦承犯行，態度良好等一切情狀，量處如主文所示之
    刑，並諭知易科罰金之折算標準。
、適用法律依據：
一、刑事訴訟法第284條之1、第299條第1項前段。
二、家庭暴力防治法第61條第2款。
三、刑法第11條前段、第47條第1項、第41條第1項前段。
本案經檢察官林鈴淑到庭執行職務。
中    華    民    國    97    年    11    月    10    日
                  刑事第四庭    法  官  洪挺梧
以上正本證明與原本無異。
如不服本判決應於收受判決後10日內向本院提出上訴書狀，並應
敘述具體理由；其未敘述上訴理由者，應於上訴期間屆滿後20日
內向本院補提理由書（均須按他造當事人之人數附繕本）「切勿
逕送上級法院」。
                                書記官  劉雅玲
中    華    民    國    97    年    11    月    10    日
附錄本判決論罪科刑法條：
家庭暴力防治法第61條
違反法院依第14條第1項、第16條第3項所為之下列裁定者，為本
法所稱違反保護令罪，處3年以下有期徒刑、拘役或科或併科新
臺幣10萬元以下罰金：
一、禁止實施家庭暴力。
二、禁止騷擾、接觸、跟蹤、通話、通信或其他非必要之聯絡行
為。
三、遷出住居所。
四、遠離住居所、工作場所、學校或其他特定場所。
五、完成加害人處遇計畫。


司法院資訊處製作；財團法人民間司法改革基金會備份。
